# 请教陈版主国有企业内部无偿划转划出方账务处理问题

提问人：辉 哥 2017 时间：2021-06-09 16:51:52
某国有企业下属一公司拟IPO， 2012 年该公司在部分资产对外（该企业下属另一家公司）进行无偿划转时，根据该企业内部文件的规定将划出资产账面价值全部冲减了资本公积，导致公司账面资本公积冲减为负数，而未以资本公积金额为限进行冲减、剩余部分冲减留存收益。请问陈版主有没有文件规定或类似案例支持该公司全额冲减资本公积的做法？还是资本公积不足冲减时，应依次冲减盈余公积和未分配利润？

回答人：chenyiwei
在个别报表层面，资本公积不能被冲减为负数。如果资本公积（资本溢价或股本溢价）不足冲减的，则不足冲减的差额应依次冲减盈余公积和未分配利润。